---
title: "Übungsblatt Nr. 1"
author: "Textanalyse mit R - Lisa Poggel"
output: 
  learnr::tutorial:
    language: de
runtime: shiny_prerendered
---

```{r setup, include=FALSE}
library(learnr)
library(tutorial.helpers)
library(learnr.tutorials) # for custom_question_text function

knitr::opts_chunk$set(echo = FALSE)
```

## Aufgabe 1: Wiederholung

Lest euch nochmal die Inhalte zur Sitzung heute unter dem neuen Kapitel "R Basics I" auf unserer [Kurs-Website](https://lipogg.github.io/textanalyse-mit-r/) durch. Formuliert ein bis drei Fragen zu einem Inhalt, der euch noch nicht ganz klar ist.

```{r manual_frage1}
question_text(
  "Frage 1:",
  answer(".*", correct=TRUE),
  correct = NULL,
  incorrect = NULL,
  placeholder = "z.B. Was ist ein Datentyp?",
  allow_retry = FALSE,
  try_again = FALSE
)
```
```{r manual_frage2}
question_text(
  "Frage 2:",
  answer(".*", correct=TRUE),
  correct = NULL,
  incorrect = NULL,
  placeholder = "z.B. Was ist ein Datentyp?",
  allow_retry = FALSE,
  try_again = FALSE
)
```
```{r manual_frage3}
question_text(
  "Frage 3:",
  answer(".*", correct=TRUE),
  correct = NULL,
  incorrect = NULL,
  placeholder = "z.B. Was ist ein Datentyp?",
  allow_retry = FALSE,
  try_again = FALSE
)
```

## Aufgabe 2: Begriffsklärung

#### Erläutert kurz in euren eigenen Worten die folgenden Begriffe:

```{r q2_1_kommentar}
question_text(
  "Kommentar",
  answer(".*", correct=TRUE),
  correct = NULL,
  incorrect = NULL,
  placeholder = "Antwort eingeben...",
  allow_retry = FALSE,
  try_again = FALSE, 
  message = "Kommentare sind Erläuterungen, die dazu dienen, R Code anderen oder sich selbst zu erklären. Kommentare werden durch ein Rautezeichen # eingeleitet. Sie werden vom Computer nicht ausgeführt."
)
```
```{r q2_2_character}
question_text(
  "character (string)",
  answer(".*", correct=TRUE),
  correct = NULL,
  incorrect = NULL,
  placeholder = "Antwort eingeben...",
  allow_retry = FALSE,
  try_again = FALSE,
  message = "Character (auch manchmal genannt string, character string oder Zeichenkette) ist die Bezeichnung für einen Datentyp in R. Objekte vom Typ character werden durch Anführungszeichen gekennzeichnet. Alle Zeichen, egal ob Zahlen, Buchstaben, Sonderzeichen oder auch Leerzeichen, die in Anführungszeichen stehen, sind in R character."
)
```
```{r q2_3_datentyp}
question_text(
  "Datentyp",
  answer(".*", correct=TRUE),
  correct = NULL,
  incorrect = NULL,
  placeholder = "Antwort eingeben...",
  allow_retry = FALSE,
  try_again = FALSE, 
  message = "Der Datentyp eines Objekts in R beschreibt, welche Eigenschaften das Objekt hat und was man damit machen kann. Objekte vom Typ numeric kann man z.B. mithilfe arithmetischer Operatoren verrechnen, aber das geht nicht mit Objekten vom Typ character, weil diese Zeichen repräsentieren und keine numerischen Werte. "
)
```
```{r q2_4_variable}
question_text(
  "Variable",
  answer(".*", correct=TRUE),
  correct = NULL,
  incorrect = NULL,
  placeholder = "Antwort eingeben...",
  allow_retry = FALSE,
  try_again = FALSE, 
  message = "Variablen sind Platzhalter für Werte eines bestimmten Datentyps. Sie legen einen Namen fest, der ein Datenobjekt in R sowie dessen Speicherplatz im Computer referenziert. So kann im Programmverlauf immer wieder anhand seines Namens auf dieses Objekt zugegriffen werden. Der Wert der Variable kann sich dabei allerdings verändern, z.B. kann eine Variable zahl, der die Zahl 5 zugewiesen ist, sich im Programmverlauf um einen bestimmten Betrag erhöhen oder verringern."
)
```
```{r q2_5_operatorpraezedenz}
question_text(
  "Operatorpräzedenz",
  answer(".*", correct=TRUE),
  correct = NULL,
  incorrect = NULL,
  placeholder = "Antwort eingeben...",
  allow_retry = FALSE,
  try_again = FALSE, 
  message = "Die Operatorpräzedenz beschreibt eine festgelegte Reihenfolge, in der Ausdrücke in R ausgewertet werden, wenn sie aus mehreren Operatoren bestehen, die sich einen Operanden teilen. Also z.B. teilen sich die Operatoren + und * im Ausdruck 5 + 3 * 4 den Operanden 3."
)
```
```{r q2_6_zuweisung}
question_text(
  "Zuweisung",
  answer(".*", correct=TRUE),
  correct = NULL,
  incorrect = NULL,
  placeholder = "Antwort eingeben...",
  allow_retry = FALSE,
  try_again = FALSE, 
  message = 'Eine Zuweisung ist eine Art von Anweisung, bei der ein Name festgelegt wird, der als Platzhalter für ein R Objekt, zum Beispiel einen einzelnen Wert, dienen soll. Durch die Zuweisung wird das Objekt an den Namen "gebunden".'
)
```

## Aufgabe 3: Verständnis

#### 1) Welchen Datentyp haben die folgenden Objekte?

```{r results = FALSE, echo=TRUE}
TRUE
```
```{r q3_1_1}
custom_question_text(
  text = " ", 
  variants = c("boolean", "bool", "logical", "boolescher Wahrheitswert"), 
  incorrect_msg = c("Leider nicht richtig. Richtig wäre: boolean, bool, logical oder boolescher Wahrheitswert.")
  )

```
```{r results = FALSE, echo=TRUE}
"TRUE"
```
```{r q3_1_2}

custom_question_text(
  text = " ", 
  variants = c("string", "character", "character string", "Zeichenkette"), 
  incorrect_msg = "Leider nicht richtig. Richtig wäre: string, character, character string oder Zeichenkette."
  )

```
```{r results = FALSE, echo=TRUE}
12^4
```
```{r q3_1_3}

custom_question_text(
  text = " ", 
  variants = c("double", "numerical", "numeric"), 
  incorrect_msg = "Leider nicht richtig. Richtig wäre: double, numerical oder numeric."
  )

```
```{r results = FALSE, echo=TRUE}
" "
```
```{r q3_1_4}

custom_question_text(
  text = " ", 
  variants = c("string", "character", "character string", "Zeichenkette"), 
  incorrect_msg = "Leider nicht richtig. Richtig wäre: string, character, character string oder Zeichenkette."
  )
```
```{r results = FALSE, echo=TRUE}
8
```
```{r q3_1_5}

custom_question_text(
  text = " ", 
  variants = c("double", "numerical", "numeric"), 
  incorrect_msg = "Leider nicht richtig. Richtig wäre: double, numerical oder numeric."
  )

```
```{r results = FALSE, echo=TRUE}
"Hallo! Es ist ein schöner Tag heute."
```
```{r q3_1_6}

custom_question_text(
  text = " ", 
  variants = c("string", "character", "character string", "Zeichenkette"),
  incorrect_msg = "Leider nicht richtig. Richtig wäre: string, character, character string oder Zeichenkette."
  )

```

#### 2) Zu welchem Wert werden die folgenden Ausdrücke evaluiert? 

*Beantwortet die Frage ohne die Hilfe von R und RStudio! Beachtet dabei die Operatorpräzedenz.*

```{r results = FALSE, echo=TRUE}
TRUE & FALSE
```
```{r q3_2_1}
custom_question_text(
  text = " ", 
  variants = c("False"), 
  allow_retry=FALSE, 
  incorrect_msg = "Leider nicht richtig. Richtig wäre: FALSE."
  )
```
```{r results = FALSE, echo=TRUE}
FALSE == !TRUE
```
```{r q3_2_2}
custom_question_text(
  text = " ", 
  variants = c("True"), 
  allow_retry=FALSE,
  incorrect_msg = "Leider nicht richtig. Richtig wäre: TRUE."
  )
```
```{r results = FALSE, echo=TRUE}
TRUE | FALSE 
```
```{r q3_2_3}
custom_question_text(
  text = " ", 
  variants = c("True"), 
  allow_retry=FALSE, 
  incorrect_msg = "Leider nicht richtig. Richtig wäre: TRUE."
  )
```
```{r results = FALSE, echo=TRUE}
"a" == "b" 
```
```{r q3_2_4}
custom_question_text(
  text = " ", 
  variants = c("False"), 
  allow_retry=FALSE,
  incorrect_msg = "Leider nicht richtig. Richtig wäre: FALSE."
  )
```
```{r results = FALSE, echo=TRUE}
"Hund" != "Hand"
```
```{r q3_2_5}
custom_question_text(
  text = " ", 
  variants = c("True"), 
  allow_retry=FALSE, 
  incorrect_msg = "Leider nicht richtig. Richtig wäre: TRUE."
  )
```
```{r results = FALSE, echo=TRUE}
4 + 5 > 3 + 5
```
```{r q3_2_6}
custom_question_text(
  text = " ", 
  variants = c("True"), 
  allow_retry=FALSE, 
  incorrect_msg = "Leider nicht richtig. Richtig wäre: TRUE."
  )
```
```{r results = FALSE, echo=TRUE}
(4 + 5 > 3 + 5) != (8 + 2 < 6 + 7)
```
```{r q3_2_7}
custom_question_text(
  text = " ", 
  variants = c("False"), 
  allow_retry=FALSE, 
  incorrect_msg = "Leider nicht richtig. Richtig wäre: FALSE."
  )
```
```{r results = FALSE, echo=TRUE}
32 <= 32
```
```{r q3_2_8}
custom_question_text(
  text = " ", 
  variants = c("True"), 
  allow_retry=FALSE, 
  incorrect_msg = "Leider nicht richtig. Richtig wäre: TRUE."
  )
```
```{r results = FALSE, echo=TRUE}
50 >= 60
```
```{r q3_2_9}
custom_question_text(
  text = " ", 
  variants = c("False"), 
  allow_retry=FALSE, 
  incorrect_msg = "Leider nicht richtig. Richtig wäre: FALSE."
  )
```
```{r results = FALSE, echo=TRUE}
32 <= 32 & 50 >= 60
```
```{r q3_2_10}
custom_question_text(
  text = " ", 
  variants = c("False"), 
  allow_retry=FALSE, 
  incorrect_msg = "Leider nicht richtig. Richtig wäre: FALSE."
  )
```
```{r results = FALSE, echo=TRUE}
"Katze" == 6 + 7 & TRUE
```
```{r q3_2_11}
custom_question_text(
  text = " ", 
  variants = c("False"), 
  allow_retry=FALSE,
  incorrect_msg = "Leider nicht richtig. Richtig wäre: FALSE."
  )
```


## Aufgabe 4: Praxis

*Reicht die Lösung zu dieser Aufgabe als R-Skript (Datei mit der Dateiendung .R) zusammen mit der im nächsten Schritt generierten HTML-Datei ein. Der Dateiname sollte dem Schema `nachname_uebung_nr.R` bzw. `nachname_uebung_nr.html` folgen.*

1.) Öffnet RStudio. Erstellt ein neues R Skript und speichert es mit einem geeigneten Dateinamen ab. *Hinweis: Falls ihr das Dokument auf eurem Computer nicht findet, schaut im RStudio im Fenster unten rechts unter "Files", in welchem Verzeichnis (Ordner) ihr euch gerade befindet. Dort sollte die Datei liegen.*

2.) Verfasst einen Kommentar mit dem Namen der Lehrveranstaltung, der Nummer des Übungsblatts und eurem Namen. 

3.) Denkt euch einen passenden Namen für eine Variable aus, die als Platzhalter für euren Vornamen dienen soll. Weist der Variable euren Vornamen als Wert vom Typ character zu. Achtet dabei auf die im Abschnitt "1.6 Variablen" auf der Kurswebsite vorgestellten Regeln und Konventionen zur Benennung von Variablen.

4.) Lasst euch die Variable mit der Funktion `print()` auf dem Bildschirm ausgeben. 

5.) Erstellt eine zweite Variable und weist ihr als Wert einen anderen Vornamen zu. 

6.) Überprüft mithilfe eines geeigneten Operators, ob den beiden Variablen derselbe Wert zugeordnet ist. 

7.) Vereinfacht die folgenden vier Codezeilen, indem ihr für wiederkehrende Werte und Ausdrücke Variablen definiert und einsetzt. Achtet dabei auf die im Abschnitt "1.6 Variablen" auf der Kurswebsite vorgestellten Regeln und Konventionen zur Benennung von Variablen. *Hinweis: `nchar()` ist eine Funktion, die berechnet, aus wievielen Zeichen eine Zeichenkette besteht.* 

```{r results = FALSE, echo=TRUE}
"König" == "Frosch"
("König" == "Königin") != "Frosch"
nchar("Es war einmal ein König") == 25
nchar("Ein schöner Frosch") == 23 & TRUE

```


```{r download-answers, child = system.file("child_documents/download_answers.Rmd", package = "tutorial.helpers")}
```


