---
title: "Übungsblatt Nr. 1"
author: "Textanalyse mit R - Lisa Poggel"
date: "Abgabe bis 28.10.2024, 23:59 Uhr per Mail: l.poggel@fu-berlin.de"
output: 
  learnr::tutorial:
    language: de
runtime: shiny_prerendered
---

```{r setup, include=FALSE}
library(learnr)
library(tutorial.helpers)
library(learnr.tutorials) # for custom_question_text function

knitr::opts_chunk$set(echo = FALSE)
```

## Aufgabe 1: Wiederholung

Lest euch nochmal die Inhalte zur Sitzung heute unter dem neuen Kapitel "R Basics I" auf unserer [Kurs-Website](https://lipogg.github.io/textanalyse-mit-r/) durch. Formuliert ein bis drei Fragen zu einem Inhalt, der euch noch nicht ganz klar ist.

```{r manual_frage1}
question_text(
  "Frage 1:",
  answer(".*", correct=TRUE),
  correct = NULL,
  incorrect = NULL,
  placeholder = "z.B. Was ist ein Datentyp?",
  allow_retry = FALSE,
  try_again = FALSE
)
```
```{r manual_frage2}
question_text(
  "Frage 2:",
  answer(".*", correct=TRUE),
  correct = NULL,
  incorrect = NULL,
  placeholder = "z.B. Was ist ein Datentyp?",
  allow_retry = FALSE,
  try_again = FALSE
)
```
```{r manual_frage3}
question_text(
  "Frage 3:",
  answer(".*", correct=TRUE),
  correct = NULL,
  incorrect = NULL,
  placeholder = "z.B. Was ist ein Datentyp?",
  allow_retry = FALSE,
  try_again = FALSE
)
```

## Aufgabe 2: Begriffsklärung

#### 1) Erläutert kurz in euren eigenen Worten die folgenden Begriffe:

```{r manual_kommentar}
question_text(
  "Kommentar",
  answer(".*", correct=TRUE),
  correct = NULL,
  incorrect = NULL,
  placeholder = "Antwort eingeben...",
  allow_retry = FALSE,
  try_again = FALSE
)
```
```{r manual_character}
question_text(
  "character (string)",
  answer(".*", correct=TRUE),
  correct = NULL,
  incorrect = NULL,
  placeholder = "Antwort eingeben...",
  allow_retry = FALSE,
  try_again = FALSE
)
```
```{r manual_datentyp}
question_text(
  "Datentyp",
  answer(".*", correct=TRUE),
  correct = NULL,
  incorrect = NULL,
  placeholder = "Antwort eingeben...",
  allow_retry = FALSE,
  try_again = FALSE
)
```
```{r manual_variable}
question_text(
  "Variable",
  answer(".*", correct=TRUE),
  correct = NULL,
  incorrect = NULL,
  placeholder = "Antwort eingeben...",
  allow_retry = FALSE,
  try_again = FALSE
)
```
```{r manual_operatorpraezedenz}
question_text(
  "Operatorpräzedenz",
  answer(".*", correct=TRUE),
  correct = NULL,
  incorrect = NULL,
  placeholder = "Antwort eingeben...",
  allow_retry = FALSE,
  try_again = FALSE
)
```
```{r manual_zuweisung}
question_text(
  "Zuweisung",
  answer(".*", correct=TRUE),
  correct = NULL,
  incorrect = NULL,
  placeholder = "Antwort eingeben...",
  allow_retry = FALSE,
  try_again = FALSE
)
```

## Aufgabe 3: Verständnis

#### 2) Welchen Datentyp haben die folgenden Objekte?

```{r results = FALSE, echo=TRUE}
TRUE
```
```{r q2_1}
custom_question_text(
  text = " ", 
  variants = c("boolean", "bool", "logical", "boolescher Wahrheitswert")
  )

```
```{r results = FALSE, echo=TRUE}
"TRUE"
```
```{r q2_2}

custom_question_text(
  text = " ", 
  variants = c("string", "character", "character string", "Zeichenkette")
  )

```
```{r results = FALSE, echo=TRUE}
12^4
```
```{r q2_3}

custom_question_text(
  text = " ", 
  variants = c("double", "numerical", "numeric")
  )

```
```{r results = FALSE, echo=TRUE}
" "
```
```{r q2_4}

custom_question_text(
  text = " ", 
  variants = c("string", "character", "character string", "Zeichenkette")
  )
```
```{r results = FALSE, echo=TRUE}
8
```
```{r q2_5}

custom_question_text(
  text = " ", 
  variants = c("double", "numerical", "numeric")
  )

```
```{r results = FALSE, echo=TRUE}
"Hallo! Es ist ein schöner Tag heute."
```
```{r q2_6}

custom_question_text(
  text = " ", 
  variants = c("string", "character", "character string", "Zeichenkette")
  )

```

#### 3) Zu welchem Wert werden die folgenden Ausdrücke evaluiert? 

*Beantwortet die Frage ohne die Hilfe von R und RStudio! Beachtet dabei die Operatorpräzedenz.*

```{r results = FALSE, echo=TRUE}
TRUE & FALSE
```
```{r q3_1}
custom_question_text(
  text = " ", 
  variants = c("False"), 
  allow_retry=FALSE
  )
```
```{r results = FALSE, echo=TRUE}
FALSE == !TRUE
```
```{r q3_2}
custom_question_text(
  text = " ", 
  variants = c("True"), 
  allow_retry=FALSE
  )
```
```{r results = FALSE, echo=TRUE}
TRUE | FALSE 
```
```{r q3_3}
custom_question_text(
  text = " ", 
  variants = c("True"), 
  allow_retry=FALSE
  )
```
```{r results = FALSE, echo=TRUE}
"a" == "b" 
```
```{r q3_4}
custom_question_text(
  text = " ", 
  variants = c("False"), 
  allow_retry=FALSE
  )
```
```{r results = FALSE, echo=TRUE}
"Hund" != "Hand"
```
```{r q3_5}
custom_question_text(
  text = " ", 
  variants = c("True"), 
  allow_retry=FALSE
  )
```
```{r results = FALSE, echo=TRUE}
4 + 5 > 3 + 5
```
```{r q3_6}
custom_question_text(
  text = " ", 
  variants = c("True"), 
  allow_retry=FALSE
  )
```
```{r results = FALSE, echo=TRUE}
(4 + 5 > 3 + 5) != (8 + 2 < 6 + 7)
```
```{r q3_7}
custom_question_text(
  text = " ", 
  variants = c("False"), 
  allow_retry=FALSE
  )
```
```{r results = FALSE, echo=TRUE}
32 <= 32
```
```{r q3_8}
custom_question_text(
  text = " ", 
  variants = c("True"), 
  allow_retry=FALSE
  )
```
```{r results = FALSE, echo=TRUE}
50 >= 60
```
```{r q3_9}
custom_question_text(
  text = " ", 
  variants = c("False"), 
  allow_retry=FALSE
  )
```
```{r results = FALSE, echo=TRUE}
32 <= 32 & 50 >= 60
```
```{r q3_10}
custom_question_text(
  text = " ", 
  variants = c("False"), 
  allow_retry=FALSE
  )
```
```{r results = FALSE, echo=TRUE}
"Katze" == 6 + 7 & TRUE
```
```{r q3_11}
custom_question_text(
  text = " ", 
  variants = c("False"), 
  allow_retry=FALSE
  )
```


## Aufgabe 4: Praxis

*Reicht die Lösung zu dieser Aufgabe als R-Skript (Datei mit der Dateiendung .R) zusammen mit der im nächsten Schritt generierten HTML-Datei ein. Der Dateiname sollte dem Schema `nachname_uebung_nr.R` bzw. `nachname_uebung_nr.html` folgen.*

1.) Öffnet RStudio. Erstellt ein neues R Skript und speichert es mit einem geeigneten Dateinamen ab. *Hinweis: Falls ihr das Dokument auf eurem Computer nicht findet, schaut im RStudio im Fenster unten rechts unter "Files", in welchem Verzeichnis (Ordner) ihr euch gerade befindet. Dort sollte die Datei liegen.*

2.) Verfasst einen Kommentar mit dem Namen der Lehrveranstaltung, der Nummer des Übungsblatts und eurem Namen. 

3.) Denkt euch einen passenden Namen für eine Variable aus, die als Platzhalter für euren Vornamen dienen soll. Weist der Variable euren Vornamen als Wert vom Typ character zu. Achtet dabei auf die im Abschnitt "1.6 Variablen" auf der Kurswebsite vorgestellten Regeln und Konventionen zur Benennung von Variablen.

4.) Lasst euch die Variable mit der Funktion `print()` auf dem Bildschirm ausgeben. 

5.) Erstellt eine zweite Variable und weist ihr als Wert einen anderen Vornamen zu. 

6.) Überprüft mithilfe eines geeigneten Operators, ob den beiden Variablen derselbe Wert zugeordnet ist. 

7.) Vereinfacht die folgenden vier Codezeilen, indem ihr für wiederkehrende Werte und Ausdrücke Variablen definiert und einsetzt. Achtet dabei auf die im Abschnitt "1.6 Variablen" auf der Kurswebsite vorgestellten Regeln und Konventionen zur Benennung von Variablen. *Hinweis: `nchar()` ist eine Funktion, die berechnet, aus wievielen Zeichen eine Zeichenkette besteht.* 

```{r results = FALSE, echo=TRUE}
"König" == "Frosch"
("König" == "Königin") != "Frosch"
nchar("Es war einmal ein König") == 25
nchar("Ein schöner Frosch") == 23 & TRUE

```


```{r download-answers, child = system.file("child_documents/download_answers.Rmd", package = "tutorial.helpers")}
```


